<!DOCTYPE html PUBLIC "-//W3C//DTD XHTML 1.0 Transitional//EN" "http://www.w3.org/TR/xhtml1/DTD/xhtml1-transitional.dtd">
<html xmlns="http://www.w3.org/1999/xhtml">
<head>
	<meta http-equiv="Content-Type" content="text/html; charset=iso-8859-1" />
	<title>Ymmärrä suomea</title>
	<style type="text/css" media="all">@import "css/styles.css";</style>
	<script type="text/javascript" src="swfobject.js"></script>
</head>
<body class="font-medium">
	<div id="main-wrapper">
		<div id="topbar"></div>
		<div id="main-menu">
			<table cellspacing="0" cellpadding="0" border="0" class="add-links"><tr>
				<td class="item"><img class="raquo" src="i/raquo.gif" alt="" height="7" width="4" /><a href="/ymmarra/index.php?moduli=sanakirja">Sanakirja</a></td>
				<td class="item"><img class="raquo" src="i/raquo.gif" alt="" height="7" width="4" /><a href="/ymmarra/index.php?moduli=verbit">Verbiluettelo</a></td>
				<td class="item"><img class="raquo" src="i/raquo.gif" alt="" height="7" width="4" /><a href="/ymmarra/index.php?moduli=kielioppi">Kielioppi</a></td>
			</tr></table>
			<table cellspacing="0" cellpadding="0" border="0"><tr>
				<td class="item"><img class="raquo" src="i/raquo.gif" alt="" height="7" width="4" /><a href="/ymmarra/index.php">Etusivu</a></td>
				<td class="item"><img class="raquo" src="i/raquo.gif" alt="" height="7" width="4" /><a href="/ymmarra/index.php?moduli=tekstit">Lukutekstit</a></td>
			</tr></table>
		</div>
		<div id="content">
			<table cellspacing="0" cellpadding="0" border="0" id="content-wrapper"><tr>
				<td>
					<div id="left-menu">
												<div class="header-verb"><span>Verbit</span></div>
						<div class="menu">
								<div class="init"><a href="/ymmarra/index.php?moduli=verbit&kirjain=a">A</a></div>
								<div class="init"><a href="/ymmarra/index.php?moduli=verbit&kirjain=e">E</a></div>
								<div class="init"><a href="/ymmarra/index.php?moduli=verbit&kirjain=h">H</a></div>
								<div class="init"><a href="/ymmarra/index.php?moduli=verbit&kirjain=i">I</a></div>
								<div class="init"><a href="/ymmarra/index.php?moduli=verbit&kirjain=j">J</a></div>
								<div class="init"><a href="/ymmarra/index.php?moduli=verbit&kirjain=k">K</a></div>
								<div class="init"><a href="/ymmarra/index.php?moduli=verbit&kirjain=l">L</a></div>
								<div class="init"><a href="/ymmarra/index.php?moduli=verbit&kirjain=m">M</a></div>
								<div class="init"><a href="/ymmarra/index.php?moduli=verbit&kirjain=n">N</a></div>
								<div class="init"><a href="/ymmarra/index.php?moduli=verbit&kirjain=o">O</a></div>
								<div class="init"><a href="/ymmarra/index.php?moduli=verbit&kirjain=p">P</a></div>
								<div class="init"><a href="/ymmarra/index.php?moduli=verbit&kirjain=r">R</a></div>
								<div class="init"><a href="/ymmarra/index.php?moduli=verbit&kirjain=s">S</a></div>
								<div class="init"><a href="/ymmarra/index.php?moduli=verbit&kirjain=t">T</a></div>
								<div class="init"><a href="/ymmarra/index.php?moduli=verbit&kirjain=u">U</a></div>
								<div class="init"><a href="/ymmarra/index.php?moduli=verbit&kirjain=v">V</a></div>
								<div class="init"><a href="/ymmarra/index.php?moduli=verbit&kirjain=y">Y</a></div>
								<div class="init"><a href="/ymmarra/index.php?moduli=verbit&kirjain=Ä">Ä</a></div>
						</div>					</div>
				</td>
				<td>
					<div id="main-content">
						<div id="path">
							<a href=".">Etusivu</a> &gt; <a href="/ymmarra/index.php?moduli=verbit&kirjain=L">L</a>						</div>
													<h1>LUOTTAA</h1>
						<table cellspacing="0" cellpadding="0" border="0">
							<tr>
								<td colspan="2" style="padding-bottom:10px;"><strong>Aktiivin indikatiivi</strong></td>
							</tr>
							<tr>
								<td><pre>PREESENS                   
minä      luotan           
sinä      luotat           
hän       luottaa          
me        luotamme         
te        luotatte         
he        luottavat        

PASSIIVI
          luotetaan        

IMPERFEKTI                 
         luotin            
         luotit            
         luotti            
         luotimme          
         luotitte          
         luottivat         

PASSIIVI
         luotettiin        

PERFEKTI
olen     luottanut         
olet     luottanut         
on       luottanut         
olemme   luottaneet        
olette   luottaneet        
ovat     luottaneet        

PASSIIVI
on       luotettu          

PLUSKVAMPERFEKTI
olin     luottanut         
olit     luottanut         
oli      luottanut         
olimme   luottaneet        
olitte   luottaneet        
olivat   luottaneet        

PASSIIVI
oli      luotettu          
</pre></td>
								<td>&nbsp;&nbsp;&nbsp;</td>
								<td><pre>    KIELTOMUOTO
    en        luota
    et        luota
    ei        luota
    emme      luota
    ette      luota
    eivät     luota


    ei        luoteta

   
     en        luottanut
     et        luottanut
     ei        luottanut
     emme      luottaneet
     ette      luottaneet
     eivät     luottaneet


     ei        luotettu


     en      ole luottanut
     et      ole luottanut
     ei      ole luottanut
     emme    ole luottaneet
     ette    ole luottaneet
     eivät   ole luottaneet


     ei      ole luotettu


     en    ollut  luottanut
     et    ollut  luottanut
     ei    ollut  luottanut
     emme  olleet luottaneet
     ette  olleet luottaneet
     eivät olleet luottaneet


     ei    ollut  luotettu
</pre></td>
							</tr>
						</table>
						<table cellspacing="0" cellpadding="0" border="0">
							<tr>
								<td colspan="2" style="padding-bottom:10px;"><strong>Aktiivin konditionaali</strong></td>
							</tr>
							<tr>
								<td><pre>PREESENS
minä     luottaisin        
sinä     luottaisit        
hän      luottaisi         
me       luottaisimme      
te       luottaisitte      
he       luottaisivat      

PASSIIVI
         luotettaisiin     

PERFEKTI
olisin   luottanut         
olisit   luottanut         
olisi    luottanut         
olisimme luottaneet        
olisitte luottaneet        
olisivat luottaneet        

PASSIIVI
olisi    luotettu          
</pre></td>
								<td>&nbsp;&nbsp;&nbsp;</td>
								<td><pre> 
      en          luottaisi
      et          luottaisi
      ei          luottaisi
      emme        luottaisi
      ette        luottaisi
      eivät       luottaisi


      ei          luotettaisi 


     en olisi    luottanut
     et olisi    luottanut
     ei olisi    luottanut
     emme olisi  luottaneet
     ette olisi  luottaneet
     eivät olisi luottaneet 


     ei olisi    luotettu
</pre></td>
							</tr>
						</table>
						<table cellspacing="0" cellpadding="0" border="0">
							<tr>
								<td colspan="2" style="padding-bottom:10px;"><strong>Aktiivin potentiaali</strong></td>
							</tr>
							<tr>
								<td><pre>PREESENS
minä     luottanen         
sinä     luottanet         
hän      luottanee         
me       luottanemme       
te       luottanette       
he       luottanevat       

PASSIIVI
         luotettaneen      

PERFEKTI
lienen   luottanut         
lienet   luottanut         
lienee   luottanut         
lienemme luottaneet        
lienette luottaneet        
lienevät luottaneet        

PASSIIVI
lienee   luotettu          
</pre></td>
								<td>&nbsp;&nbsp;&nbsp;</td>
								<td><pre> 
     en          luottane
     et          luottane
     ei          luottane
     emme        luottane
     ette        luottane
     eivät       luottane


     ei          luotettane 


     en    liene luottanut
     et    liene luottanut
     ei    liene luottanut
     emme  liene luottaneet
     ette  liene luottaneet
     eivät liene luottaneet


     ei    liene luotettu
</pre></td>
							</tr>
						</table>
						<table cellspacing="0" cellpadding="0" border="0">
							<tr>
								<td colspan="2" style="padding-bottom:10px;"><strong>Aktiivin imperatiivi</strong></td>
							</tr>
							<tr>
								<td><pre>PREESENS

(sinä)   luota             
(hän)    luottakoon        
(me)     luottakaamme      
(te)     luottakaa         
(he)     luottakoot        

PASSIIVI
         luotettakoon      

PERFEKTI

ole      luottanut         
olkoon   luottanut         
olkaamme luottaneet        
olkaa    luottaneet        
olkoot   luottaneet        

PASSIIVI

olkoon   luotettu          
</pre></td>
								<td>&nbsp;&nbsp;&nbsp;</td>
								<td><pre> 

     älä         luota
     älköön      luottako
     älkäämme    luottako
     älkää       luottako
     älkööt      luottako


     älköön      luotettako 



     älä ole       luottanut
     älköön olko   luottanut
     älkäämme olko luottaneet
     älkää olko    luottaneet
     älkööt olko   luottaneet



     älköön olko   luotettu
</pre></td>
							</tr>
						</table>
						<table cellspacing="0" cellpadding="0" border="0">
							<tr>
								<td colspan="2" style="padding-bottom:10px;"><strong>Verbin nominaalimuodot</strong></td>
							</tr>
							<tr>
								<td><pre>I INFINITIIVI              

Lyhyempi muoto:            
         luottaa           

Pitempi muoto:             
         luottaakseni      
         luottaaksesi
         luottaakseen
         luottaaksemme
         luottaaksenne
         luottaakseen

III  INFINITIIVI           

inessiivi    luottamassa   
elatiivi     luottamasta   
illatiivi    luottamaan    
adessiivi    luottamalla
abessiivi    luottamatta   
instruktiivi luottaman     
                           
Passiivi
instruktiivi luotettaman   
                           
                           
</pre></td>
								<td>&nbsp;&nbsp;&nbsp;</td>
								<td><pre> II INFINITIIVI

inessiivi    luottaessa
 instruktiivi luottaen

 Passiivi
 inessiivi    luotettaessa






  IV INFINITIIVI

  nominatiivi  luottaminen
  partitiivi   luottamista
    

  I PARTISIIPPI 
  aktiivi      luottava
  passiivi     luotettava

  II PARTISIIPPI 
  aktiivi      luottanut
  passiivi     luotettu
</pre></td>
							</tr>
						</table>

					</div>
				</td>
			</tr></table>		</div>
		<div id="footer"><a href="http://www.oph.fi/"><img src="i/oph_logo_ymmarrasuomea.gif" width="157" height="35" alt="OPH" /></a></div>
	</div>
</body>
</html>
